【裁判字號】    97,消債更,579
【裁判日期】    980110
【裁判案由】    更生事件
【裁判全文】
臺灣板橋地方法院民事裁定           97年度消債更字第579號
聲  請  人  甲○○
代  理  人  胡鳳嬌律師
上列當事人聲請消費者債務清理事件，本院裁定如下：
    主  文
債務人甲○○自中華民國98年1 月10日16時起開始更生程序。
本件得由司法事務官進行更生程序。
    理  由
一、按法院開始更生程序之裁定，應載明其年、月、日、時，並
    即時發生效力，消費者債務清理條例第45條第1 項定有明文
    。
二、本件聲請意旨略以：聲請人因有不能清償債務情事，民國（
    下同）95年間依「中華民國銀行公會會員辦理消費金融案件
    無擔保債務協商機制」，與最大債權銀行台新銀行達成分期
    還款協議，同意自95年8月起，分80期，利率0%，每月償還
    新台幣（下同）26,589元。惟95年協商當時債務人每個月收
    入47,000元扣除每個月應繳房貸14,100元，僅餘32,900元，
    又依協商每月應清償26,589元、日盛銀行每月協商還1,594
    元、台新銀行擔任父親保人4,600元，每月總共清償32,783
    元，每月僅餘117元，實不夠維持一家六口基本生活費。債
    務人之父親周鈜傑於96年得到口腔惡性腫瘤，目前持續進行
    手術化療中，母親周蔡英花因有高血壓、更年期等疾病，必
    須每月定期看醫師，故醫療費用支出增加，無法清償。聲請
    人父親周鈜傑先前是開文具電料批發行，後因景氣不好，經
    營不善，欠下很多錢，也有欠地下錢莊，當時每天生活很恐
    怖，一堆人上門要錢，聲請人不讓那些人打擾，故不得已向
    銀行、朋友借錢清償，勉強讓全家可以安心生活。父親店倒
    後也曾與母親周蔡英花到跳蚤市場擺地攤，賺些家用，但不
    幸父親得口腔癌，這1、2年都一直在林口長庚醫院做化療、
    電療，母親都要照顧，本來債務人只需繳貸款、卡費、房貸
    ，但現在卻要背負全家人生活費，與父、母親醫療費。哥哥
    周建伸這2年也是不斷在外製造麻煩，又有債主找上門，之
    後哥哥也不知去向，所以2名小孩的生活費用，也要靠聲請
    人支付。因上開不可歸責原因，故無法再依協商每月清償
    26,589元予銀行，爰請求裁定准予更生等語。
三、經查，聲請人主張之上開事實，業據其提出協議書、無擔保
    債務還款計劃表、債權人清冊、財團法人金融聯合徵信中心
    綜合信用報告、第一銀行暨華僑銀行存摺封面及內頁、台新
    銀行暨日盛銀行匯款單影本（即聲請人依協商還款紀錄）、
    全國財產稅總歸戶財產查詢清單、財政部臺灣省北區國稅局
    95暨96年度綜合所得稅各類所得資料清單、長庚紀念醫院診
    斷證明書暨醫療費用收據、勞工保險被保險人投保資料表、
    民間債權人乙○○暨丙○○信用貸款及轉帳資料、聲請人償
    還乙○○暨丙○○款項資料影本等為證。此外，本件又查無
    聲請人有消費者債務清理條例第6條第3項、第8條或第46 條
    各款所定駁回更生聲請之事由存在，是本件更生聲請，應屬
    有據，爰裁定如主文。
中    華    民    國    98    年    1    月    10     日
                    民事第二庭    法  官  陳財旺
上為正本係照原本作成
本件不得抗告
本裁定已於98年1月10日16時公告
中    華    民    國    98    年    1    月    10     日
                                  書記官  孫國慧


司法院資訊處製作；財團法人民間司法改革基金會備份。
